臺灣彰化地方法院刑事判決　　　　　　　　　　　　　九十三年度易字第七五七號
　　公　訴　人　臺灣彰化地方法院檢察署檢察官
　　被　　　告　乙○○
右列被告因違反毒品危害防制條例案件，經檢察官聲請簡易判決處刑（九十三年度偵
字第三九八五號），本院員林簡易庭認不宜以簡易判決處刑，簽移本院改依通常程序
審理，本院認有刑事訴訟法第二百七十三條之一第一項之情形，而改依簡式審判程序
判決如左：
    主  文
乙○○施用第一級毒品，處有期徒刑陸月，如易科罰金，以佰元折算壹日；扣案之
海洛因壹包（驗餘淨重約零點貳柒公克），沒收銷燬之。
    事  實
一、乙○○前因施用毒品案件，經本院以九十二年毒聲字第一一三二號裁定移送觀察
    、勒戒後，認無繼續施用毒品之傾向，由臺灣彰化地方法院檢察署檢察官於民國
    （下同）九十二年六月二十四日，以九十二年度毒偵字第一四九一號為不起訴處
    分確定。詎其仍不知悔改，於五年內，復基於施用第一級毒品海洛因之犯意，於
    九十三年三月十五日，在彰化縣大村鄉慈雲寺廁所內，以將第一級毒品海洛因攙
    入香菸內，點火加以吸食之方式，施用第一級毒品海洛因一次。嗣於九十三年三
    月二十八日十四時三十分許，在彰化縣大村鄉貢旗村貢旗二巷口，為警盤查，當
    場查獲其所有，未及施用之第一級毒品海洛因一包（驗餘淨重約０點二七公克）
    ，經其自白而循線查悉上情。
二、案經彰化縣警察局員林分局報請臺灣彰化地方法院檢察署檢察官偵查後，聲請簡
    易判決處刑，本院員林簡易庭認不宜以簡易判決處刑，簽由本院改依簡式審判程
    序審理。
   理  由
一、查檢察官聲請以簡易判決處刑之案件，經法院認為有刑事訴訟法第四百五十一條
    之一第四項但書之情形者，應適用通常程序審判之，同法第四百五十二條定有明
    文；又按除被告所犯為死刑、無期徒刑、最輕本刑為三年以上有期徒刑之罪或高
    等法院管轄第一審案件者外，於刑事訴訟法第二百七十三條第一項程序進行中，
    被告先就被訴事實為有罪之陳述時，審判長得告知被告簡式審判程序之旨，並聽
    取當事人、代理人、辯護人及輔佐人之意見後，裁定進行簡式審判程序；除簡式
    審判程序及簡易程序案件外，第一審應行合議審判，刑事訴訟法第二百七十三條
    之一第一項、第二百八十四條之一亦分別定有明文。查本件經本院認確有刑事訴
    訟法第四百五十一條之一第四項但書之情形，不得逕以簡易判決處刑，而由本院
    改依通常程序審理之，惟於本院依刑事訴訟法第二百七十三條第一項進行準備程
    序時，被告乙○○就被訴事實為有罪之陳述，且被告所涉係死刑、無期徒刑、最
    輕本刑為三年以上有期徒刑之罪或高等法院管轄第一審案件以外之罪，本院合議
    庭依前揭規定，經評議結果，裁定改由受命法官獨任行簡式審判程序，先予敘明
    。
二、右揭事實，業據被告乙○○迭於警、偵訊中及本院行準備程序與審理時均坦承不
    諱，且於九十三年三月二十八日為警所查扣之白色粉末一包，經送鑑驗確係海洛
    因成分，此有法務部調查局九十三年四月二十八日調科壹字第一四００一００三
    五號鑑定通知書一紙在卷足憑，雖其於九十三年三月二十八日為警查獲時所採集
    之尿液，經送鑑驗並無嗎啡陽性反應，有中山醫學大學附設醫院藥物濫用檢測中
    心於九十三年四月二十九日所出具之檢驗報告一紙可按，惟衡諸檢驗學常理，常
    人如有施用海洛因者，約百分之九十於七十二小時內會自尿液中排出，是其若於
    施用後之三天以後始採尿鑑驗，其尿液中應無嗎啡（海洛因之代謝物）之陽性反
    應，查本件被告迭於警、偵訊中及本院行準備程序與審理時均自承其有於九十三
    年三月十五日，施用第一級毒品海洛因一次之情事，其於九十三年三月二十八日
    始為警查獲，並採集尿液送驗，揆諸前開說明，被告施用海洛因之時間與其採尿
    送驗之時間已相距近二星期，自無從由其尿液中檢測出嗎啡陽性反應，故尚難以
    此即遽認被告之自白與事實不符，從而，被告前開自白應與事實相符，洵堪採信
    。再查被告曾因施用毒品案件，經本院以九十二年毒聲字第一一三二號裁定移送
    觀察、勒戒後，認無繼續施用毒品之傾向，由臺灣彰化地方法院檢察署檢察官於
    九十二年六月二十四日，以九十二年度毒偵字第一四九一號為不起訴處分確定等
    情，有該不起訴處分書、臺灣高等法院被告全國前案紀錄表及臺灣彰化地方法院
    檢察署刑案資料查註紀錄表在卷足憑，被告顯係於受觀察、勒戒執行完畢釋放後
    ，五年內再犯毒品危害防制條例第十條第一項之罪，綜上所述，本件犯罪事證明
    確，被告前開犯行應堪認定。
三、核被告所為，係犯毒品危害防制條例第十條第一項之施用第一級毒品罪。被告為
    施用毒品持有第一級毒品，其持有之低度行為均應為施用之高度行為所吸收，不
    另論罪。又查公訴人雖僅就被告於九十三年三月二十八日，為警查獲其持有第一
    級毒品海洛因之犯行提起公訴，惟其為警所查扣之海洛因係為供己施用而購買，
    且其先前已有施用第一級毒品海洛因之犯行，此業據其供承在卷，是被告為警所
    查獲之持有第一級毒品海洛因之犯行與其前開為施用第一級毒品海洛因而持有毒
    品之行為，顯係基於概括犯意而為之，具有連續犯之關係，且均為其施用毒品之
    高度行為所吸收，是被告前開施用毒品之行為與公訴人已起訴之持有毒品之犯行
    顯具有裁判上一罪關係，故其一部起訴之效力自及於全部，本院當得併予審究，
    併此敘明。爰審酌被告前曾有施用毒品罪行，經送觀察、勒戒後，猶不知悔改，
    再施用毒品不輟，不僅戕害自身健康，更辜負國家將之視為病人，並施以長時間
    之戒治處遇之苦心，惟其對他人權益之侵害仍屬有限，於本院審理中已坦承其犯
    行，及其犯罪目的、手段等一切情狀，量處如主文所示之刑，並諭知如易科罰金
    之折算標準。扣案之海洛因一包（淨重０點二七公克），係屬第一級毒品，應依
    毒品危害防制條例第十八條第一項前段規定，沒收銷燬之。
據上論斷，應依刑事訴訟法第四百五十二條、第二百七十三條之一第一項、第二百九
十九條第一項前段，毒品危害防制條例第十條第一項、第十八條第一項前段，刑法第
十一條前段、第四十一條第一項前段，判決如主文。
本案經檢察官甲○○到庭執行職務。
中      華      民      國    九十三    年      十      月    二十六    日
                              臺灣彰化地方法院刑事第一庭
                                      法      官  簡  璽  容
右正本證明與原本無異。
如不服本判決，應於判決送達後十日內向本院提出上訴狀( 須附繕本 )。
                                      法院書記官  王  惠  嬌
中      華      民      國    九十三    年      十      月    二十九    日
毒品危害防制條例第十條
施用第一級毒品者，處六月以上五年以下有期徒刑。
施用第二級毒品者，處三年以下有期徒刑。
